【裁判字號】    90,台上,848
【裁判日期】    900517
【裁判案由】    損害賠償
【裁判全文】
最高法院民事裁定                                  九十年度台上字第八四八號
    上  訴  人  甲○○
                丙○○
    兼 右二 人
    法定代理人  戊○○
    共      同
    訴訟代理人  周  輝
    被 上訴 人  乙○○
                丁○○
右當事人間請求損害賠償事件，上訴人對於中華民國八十八年十一月三十日臺灣高等
法院第二審判決（八十八年度上字第二七五號），提起上訴，本院裁定如左：
    主  文
上訴駁回。
第三審訴訟費用由上訴人負擔。
    理  由
按對於第二審判決上訴，非以其違背法令為理由，不得為之。民事訴訟法第四百六十
七條定有明文。依同法第四百六十八條規定，判決不適用法規或適用不當者，為違背
法令。而判決有同法第四百六十九條所列各款情形之一者，為當然違背法令。是當事
人提起上訴，如依民事訴訟法第四百六十八條規定，以第二審判決有不適用法規或適
用法規不當為理由時，其上訴狀或理由書應有具體之指摘，並揭示該法規之條項或其
內容。若係成文法以外之法則，應揭示該法則之旨趣。倘為司法院解釋或本院之判例
，則應揭示該判解之字號或其內容。如以民事訴訟法第四百六十九條所列各款情形為
理由時，其上訴狀或理由書，應揭示合於該條款之事實。上訴狀或理由書如未依此項
方法表明，或其所表明者，顯與上開法條規定之情形不相符合時，即難認為已對第二
審判決之違背法令有具體之指摘，其上訴自難認為合法。本件上訴人對第二審判決提
起上訴，雖以該判決違背法令為由，惟核其上訴理由狀所載內容，無非仍就原審取捨
證據、認定事實之職權行使，指摘其為不當，並就原審已論斷者，泛言理由矛盾或未
為論斷，而未具體說明其有何不適用法規或適用法規不當之情形，並揭示該法規之條
項或其內容，及合於民事訴訟法第四百六十九條所列各款之事實，難認對該判決之如
何違背法令已有具體之指摘，依首揭說明，應認其上訴為不合法。查上訴人自承伊就
系爭土地之移轉登記事宜，及改換承辦代書黃宗光，均應被上訴人之要求全力配合，
並依黃宗光代書之指示，將上訴人甲○○、丙○○之戶籍他遷等語，顯然同意改由黃
宗光代書另行辦理系爭土地產權之移轉登記，則原判決採信證人黃宗光之證言，認兩
造向稅捐機關申請撤銷者，係前次移轉登記之申請，與雙方於民國八十五年一月十五
日成立之和解無涉，並無不合。又兩造成立和解後，上訴人提供系爭土地為擔保，向
訴外人林美智借款而設定抵押權，因未清償致增加利息負擔，該利息之增加，核與被
上訴人辦理系爭土地移轉登記時間之長短並無關連，上訴人執兩造和解契約業因向稅
捐機關申請撤銷前次移轉登記之申請而解除，及其得以上開貸款利息負擔增加之損失
主張與被上訴人本件損害賠償債權相抵銷云云，指摘原判決不當，容有誤會，附此敘
明。
據上論結，本件上訴為不合法，依民事訴訟法第四百八十一條、第四百四十四條第一
項、第九十五條、第七十八條，裁定如主文。
中      華      民      國     九十     年      五      月     十七     日
                              最高法院民事第四庭
                                  審判長法官  蕭  亨  國
                                        法官  許  朝  雄
                                        法官  謝  正  勝
                                        法官  陳  淑  敏
                                        法官  高  孟  焄
      右正本證明與原本無異
                                              書  記  官
中      華      民      國     九十     年      六      月      五      日


司法院資訊處製作；財團法人民間司法改革基金會備份。
